【裁判字號】    97,抗,297
【裁判日期】    970717
【裁判案由】    發還擔保金
【裁判全文】
臺灣高等法院臺中分院民事裁定  97年度抗字第297號
抗  告  人  甲○○
                        樓之2.
相  對  人  廖皇宇即宏昇食材商行
上列抗告人因與相對人間發還擔保金事件，對於台灣彰化地方法
院民國97年5月29日所為97年度聲字第320號裁定提起抗告，本院
裁定如下：
      主  文
抗告駁回。
抗告程序費用由抗告人負擔。
      理  由
一、本件抗告人於原法院聲請意旨略以：伊與相對人間請求假扣
    押事件，前遵原法院96年度裁全字第2638號民事假扣押裁定
    ，提供新臺幣 199萬7000元之擔保金，並以原法院96年度存
    字第1281號提存事件提存在案，嗣後伊並聲請原法院96執全
    字第1073號強制執行事件對相對人之財產為假扣押執行。而
    伊與相對人間給付票款事件之本案訴訟，業經原法院96年度
    員簡字第 221號民事判決，判決伊部分勝訴、部分敗訴，茲
    因伊已撤銷上開假扣押裁定及假扣押執行，且又定20日以上
    期間催告受擔保利益人即相對人行使權利而未行使，爰請求
    准予發還擔保金等語，並提出原法院96年度裁全字第2638號
    假扣押裁定、96年度存字第1281號提存書、96年度員簡字第
    221 號民事判決、存證信函及掛號郵件收件回執等件為證。
    原法院經調取該院96年度執全字第1073號假扣押執行卷宗審
    核後，認抗告人迄未向原法院聲請撤回上開假扣押執行程序
    ，因而駁回抗告人聲請發還擔保金，依法並無不合。
二、抗告意旨仍以該96年度執全字第1073號假扣押執行事件業經
    原法院 96年度執字第35559號執行命令撤銷，原法院應裁定
    發還擔保金云云，指摘原裁定不當。惟按訴訟終結後，供擔
    保人證明已定20日以上之期間，催告受擔保利益人行使權利
    而未行使者，或法院依供擔保利益人之聲請，通知受擔保利
    益人於一定期間內行使權利並向法院為行使權利之證明而未
    證明者，法院應依供擔保人之聲請，以裁定命返還其提存物
    或保證書，民事訴訟法第 104條第1項第3款定有明文。另依
    同法第 106條，前開規定於其他依法令供訴訟上之擔保者準
    用之。次按因假處分或假扣押所供之擔保，係為擔保受擔保
    利益人因不當假處分或假扣押所受損害而設，倘執行法院已
    依聲請或依職權依假處分或假扣押裁定實施假處分或假扣押
    之執行，則在執行法院撤銷其執行程序前，受擔保利益人所
    受損害仍可能繼續發生，損害額既未確定，自無強令其行使
    權利之理，故在假處分或假扣押所供之擔保，供擔保人依民
    事訴訟法第106條準用同法第104條第1項第3款規定，聲請以
    裁定命返還其擔保金之場合，必待假處分或假扣押之執行程
    序已撤銷，始得謂與民事訴訟法第 104條第1項第3款所定之
    「訴訟終結」相當。經查，本件抗告人於供擔保後，聲請原
    法院以96年度執全字第1073號強制執行事件對相對人之財產
    為假扣押執行，惟抗告人迄未向原法院聲請撤回上開假扣押
    執行程序等情，業據本院依職權調取上開96年度執全字第10
    73號假扣押執行卷宗查閱屬實，聲請人主張其已撤回假扣押
    之執行，顯非事實，不足採信。至於抗告人主張該96年度執
    全字第1073號假扣押執行事件業經原法院96年度執字第3555
    9號執行命令撤銷云云，經查該96年度執字第35559號執行命
    令僅就扣押命令於超過抗告人收取金額範圍內撤銷，並未全
    部撤銷，仍不符合民事訴訟法第104條第1項第3款所定之「
    訴訟終結」之要件，抗告無理由，應予駁回。
三、據上論結，本件抗告為無理由，依民事訴訟法第495條之1第
    1項、第449條第1項、第95條、第78條，裁定如主文。
中    華    民    國    97    年    7     月    17    日
                  民事第三庭    審判長法  官  陳照德
                                      法  官  朱  樑
                                      法  官  曾謀貴
以上正本係照原本作成。
再為抗告應以適用法規顯有錯誤為理由，並經本院之許可，該許
可以原裁定所涉及之法律見解具有原則上之重要性者為限。
如提起再抗告者應於裁定送達後十日內向本院提出抗告理由狀（
須按照他造人數附具繕本）並繳納抗告裁判費新臺幣壹仟元，同
時委任律師或具有律師資格之關係人為代理人。
                                      書記官  王麗珍
中    華    民    國    97    年    7     月    21    日
                                                      Ａ


司法院資訊處製作；財團法人民間司法改革基金會備份。
